---
title: "FundaMax"
#author: "Maxwel Coura Oliveira"
output: 
  flexdashboard::flex_dashboard:
    orientation: rows
    vertical_layout: scroll
    theme: readable
#    source_code: embed
    social: "menu" #[ "twitter", "linkedin", "facebook" ]
    navbar: 
#      - { title: "Sobre mim", href: "https://github.com/maxwelco", align: right}
      - { icon: fa-address-card, href: "https://maxweeds.rbind.io/", align: right}
runtime: shiny
---

```{r setup, include=FALSE}
#rsconnect::deployApp('/Users/maxwelco/Documents/shiny.finances/fundamax.Rmd')
options(scipen=10000)
library(flexdashboard)
library(tidyverse)
library(plotly)
library(lubridate)
library(rvest)
library(RCurl)
library(googlesheets4)
```


```{r}
#proventos
source("proventos_function.R")
```


```{r}
# empresas listadas - precisa atualizar
#gs4_auth(email = "maxwelco@gmail.com")
#empresas <- read_sheet("https://docs.google.com/spreadsheets/d/1vtts8WdUYYVqi9ygLlIuWzS_ISefoR4WDLmC2E3pXCw/edit#gid=0") %>% 
 # arrange(`SETOR ECONÔMICO`, SUBSETOR) 
#readr::write_csv(empresas, "empresas.csv")
empresas <- read_csv("empresas.csv")
```

# Dados {data-icon="fa fa-upload"}


```{r}
# download status invest
status_invest <- "https://statusinvest.com.br/category/advancedsearchresultexport?search=%7B%22Sector%22%3A%22%22%2C%22SubSector%22%3A%22%22%2C%22Segment%22%3A%22%22%2C%22my_range%22%3A%220%3B25%22%2C%22dy%22%3A%7B%22Item1%22%3Anull%2C%22Item2%22%3Anull%7D%2C%22p_L%22%3A%7B%22Item1%22%3Anull%2C%22Item2%22%3Anull%7D%2C%22peg_Ratio%22%3A%7B%22Item1%22%3Anull%2C%22Item2%22%3Anull%7D%2C%22p_VP%22%3A%7B%22Item1%22%3Anull%2C%22Item2%22%3Anull%7D%2C%22p_Ativo%22%3A%7B%22Item1%22%3Anull%2C%22Item2%22%3Anull%7D%2C%22margemBruta%22%3A%7B%22Item1%22%3Anull%2C%22Item2%22%3Anull%7D%2C%22margemEbit%22%3A%7B%22Item1%22%3Anull%2C%22Item2%22%3Anull%7D%2C%22margemLiquida%22%3A%7B%22Item1%22%3Anull%2C%22Item2%22%3Anull%7D%2C%22p_Ebit%22%3A%7B%22Item1%22%3Anull%2C%22Item2%22%3Anull%7D%2C%22eV_Ebit%22%3A%7B%22Item1%22%3Anull%2C%22Item2%22%3Anull%7D%2C%22dividaLiquidaEbit%22%3A%7B%22Item1%22%3Anull%2C%22Item2%22%3Anull%7D%2C%22dividaliquidaPatrimonioLiquido%22%3A%7B%22Item1%22%3Anull%2C%22Item2%22%3Anull%7D%2C%22p_SR%22%3A%7B%22Item1%22%3Anull%2C%22Item2%22%3Anull%7D%2C%22p_CapitalGiro%22%3A%7B%22Item1%22%3Anull%2C%22Item2%22%3Anull%7D%2C%22p_AtivoCirculante%22%3A%7B%22Item1%22%3Anull%2C%22Item2%22%3Anull%7D%2C%22roe%22%3A%7B%22Item1%22%3Anull%2C%22Item2%22%3Anull%7D%2C%22roic%22%3A%7B%22Item1%22%3Anull%2C%22Item2%22%3Anull%7D%2C%22roa%22%3A%7B%22Item1%22%3Anull%2C%22Item2%22%3Anull%7D%2C%22liquidezCorrente%22%3A%7B%22Item1%22%3Anull%2C%22Item2%22%3Anull%7D%2C%22pl_Ativo%22%3A%7B%22Item1%22%3Anull%2C%22Item2%22%3Anull%7D%2C%22passivo_Ativo%22%3A%7B%22Item1%22%3Anull%2C%22Item2%22%3Anull%7D%2C%22giroAtivos%22%3A%7B%22Item1%22%3Anull%2C%22Item2%22%3Anull%7D%2C%22receitas_Cagr5%22%3A%7B%22Item1%22%3Anull%2C%22Item2%22%3Anull%7D%2C%22lucros_Cagr5%22%3A%7B%22Item1%22%3Anull%2C%22Item2%22%3Anull%7D%2C%22liquidezMediaDiaria%22%3A%7B%22Item1%22%3Anull%2C%22Item2%22%3Anull%7D%2C%22vpa%22%3A%7B%22Item1%22%3Anull%2C%22Item2%22%3Anull%7D%2C%22lpa%22%3A%7B%22Item1%22%3Anull%2C%22Item2%22%3Anull%7D%2C%22valorMercado%22%3A%7B%22Item1%22%3Anull%2C%22Item2%22%3Anull%7D%7D&CategoryType=1"

status_data <- getURL(status_invest)
dataset <- readr::read_csv2(status_data)
```



## Inputs {.sidebar}

```{r}
inputPanel(
actionButton("refresh", label = "Obter dados",icon = icon("fa-refresh"))
)

getdata <- eventReactive(input$refresh, {
    dataset <- readr::read_csv2(status_data)
})

```


Clique em **Obter dados** para importar a tabela de fundamentos mais atualizada do site Status invest.

Aplicativo construido para avaliar ativos pelo método de [Bazin](https://dicadehoje7.com/acoes/o-metodo-de-decio-bazin-funciona), [Gordon](https://maisretorno.com/portal/termos/m/modelo-de-gordon), [Graham](https://tc.com.br/tc-school/analise-fundamentalista/valor-acao-formula-ben-graham) e [Greenblat](https://dicadehoje7.com/acoes/a-formula-magica-de-greenblatt).


## Row {data-height=400}

```{r}
renderTable({
  getdata()
})
```




# Fundamentos {data-icon="fa fa-table"}



### Tabela de fundamentos {data-table=column data-height=1000}

```{r}
DT::renderDataTable({
  DT::datatable(getdata(),
  options = list(pageLength = 50, language = list(search = 'Procurar:', 
                                               paginate =  list('next'= "Próximo",
                                                                previous="Anterior"))))
})
```



# Bazin {data-navmenu="Valuation" data-icon="fa fa-list-ol"}

```{r}
status <- reactive({getdata() %>% 
    left_join(empresas, by = "TICKER") %>% 
    mutate(`PREÇO R$` = PRECO) %>%
    mutate(DPA = (DY/100) * `PREÇO R$`) %>% 
    mutate(`VALUATION BAZIN RS` = DPA / 0.06) %>% 
    mutate(`DESCONTO BAZIN %` = 
             ((`PREÇO R$` - `VALUATION BAZIN RS`) / `VALUATION BAZIN RS`) * 100 * -1) %>% 
    mutate(`VALUATION GRAHAM R$` = 
             (22.5 * LPA * VPA)^0.5) %>% 
    mutate(`DESCONTO GRAHAM %` = 
             ((`PREÇO R$` - `VALUATION GRAHAM R$`) / 
                                  `VALUATION GRAHAM R$`)*100 * -1) %>% 
    mutate(`VALUATION GORDON R$` = 
             (DPA * (1 + (`CAGR LUCROS 5 ANOS`/100))) / input$risco) %>% 
    mutate(`DESCONTO GORDON %` = 
             ((`PREÇO R$` - `VALUATION GORDON R$`) / 
                                  `VALUATION GORDON R$`)*100 * -1) %>% 
    mutate(`CAGR LUCROS 5 ANOS` = 
           if_else(is.na(`CAGR LUCROS 5 ANOS`), 0, `CAGR LUCROS 5 ANOS`)) %>%
    mutate(PAYOUT = DPA / LPA) %>% 
    mutate(PAYOUT = 
           if_else(is.na(PAYOUT), 0, PAYOUT)) %>%
    mutate(`CRESCIMENTO ESPERADO %` = 
             (1 - PAYOUT) * ROE) %>% 
    mutate(`MÉDIA DE CRESCIMENTO %` = 
             (`CAGR LUCROS 5 ANOS` + `CRESCIMENTO ESPERADO %`)/2) %>% 
    mutate_if(is.double, ~round(., 2)) %>% 
    filter(`PREÇO R$` != 0 & `PREÇO R$` < 1000) 
})
```



## Inputs {.sidebar}

```{r}
inputPanel(
  selectInput("select1", label = h4("Setor econômico"), 
    choices = empresas$`SETOR ECONÔMICO`, selected = 1),
  selectInput("select2", label = h4("Subsetor"), 
    choices = empresas$SUBSETOR)
)


# Selectize 2 choice's list <---
var1.choice <- reactive({
                 status() %>% 
                 filter(`SETOR ECONÔMICO` == input$select1) %>%
                 pull(SUBSETOR)
                  })
    
# Observe <---
    observe({
    updateSelectizeInput(session, "select2", choices = var1.choice())
    })


bazin <- reactive(status() %>%
                    filter(`SETOR ECONÔMICO` == input$select1) %>% 
                    filter(SUBSETOR == input$select2) %>% 
                    arrange(desc(`DESCONTO BAZIN %`)) %>% 
                    mutate(TICKER = fct_reorder(TICKER, `DESCONTO BAZIN %`)))
```





Row {data-height=600}
-----------------------------------------------------------------------

### Desconto de **Bazin** para os ativos mais descontados do setor selecionado.

```{r}
renderPlotly({
bazin() %>% 
    filter(!is.na(`DESCONTO BAZIN %`)) %>%
    top_n(TICKER, n = 15) %>% 
    pivot_longer(c("DESCONTO BAZIN %", "PEG Ratio", "MÉDIA DE CRESCIMENTO %"),
               names_to = "TIPO", values_to = "VALOR") %>% 
    mutate(TIPO = fct_relevel(TIPO, levels = c("DESCONTO BAZIN %",
                                               "PEG Ratio",
                                               "MÉDIA DE CRESCIMENTO %"))) %>% 
    ggplot(aes(x = TICKER, y = VALOR, label = `PREÇO R$`)) + 
    geom_bar(aes(fill = VALOR), stat="identity") +
    scale_fill_viridis_c(option = "C") +
    theme_test() +
    labs(y = "", x = "") +
    coord_flip() +
    facet_wrap(~ TIPO, scales = "free") +
    theme(legend.position = "none")
})
```


Row {data-height=600}
-----------------------------------------------------------------------

### Tabela com todos os ativos do **setor econômico** e **subsetor** selecionado.

```{r}
DT::renderDataTable({

bazin() %>% 
  dplyr::select("TICKER", "SETOR ECONÔMICO", "SUBSETOR",
                "PREÇO R$", "VALUATION BAZIN RS", "DESCONTO BAZIN %",
                "CRESCIMENTO ESPERADO %", "MÉDIA DE CRESCIMENTO %") %>% 
  DT::datatable(options = list(language = list(search = 'Procurar:', 
                                               paginate =  list('next'= "Próximo",
                                                                previous="Anterior"))))
})
```



# Gordon {data-navmenu="Valuation" data-icon="fa fa-list-ol"}

Inputs {.sidebar}
-----------------------------------------------------------------------

```{r}
inputPanel(
  selectInput("select3", label = h4("Setor econômico"), 
    choices = empresas$`SETOR ECONÔMICO`, selected = 1),
  selectInput("select4", label = h4("Subsetor"), 
    choices = empresas$SUBSETOR),
  numericInput("risco", label = h4("Risco: "), value = 15)

)


# Selectize 2 choice's list <---
var2.choice <- reactive({
                 status() %>% 
                 filter(`SETOR ECONÔMICO` == input$select3) %>%
                 pull(SUBSETOR)
                  })
    
# Observe <---
    observe({
    updateSelectizeInput(session, "select4", choices = var2.choice())
    })


gordon <- reactive(status() %>%
                    filter(`SETOR ECONÔMICO` == input$select3) %>% 
                    filter(SUBSETOR == input$select4) %>% 
                    arrange(desc(`DESCONTO GORDON %`)) %>% 
                    mutate(TICKER = fct_reorder(TICKER, `DESCONTO GORDON %`))) 
```




Row {data-height=600}
-----------------------------------------------------------------------


### Desconto de **Gordon** para os ativos mais descontados do setor selecionado.

```{r}
renderPlotly({
  
gordon() %>% 
    filter(!is.na(`DESCONTO GORDON %`)) %>%
    top_n(TICKER, n = 15) %>% 
    pivot_longer(c("DESCONTO GORDON %", "PEG Ratio", "MÉDIA DE CRESCIMENTO %"),
               names_to = "TIPO", values_to = "VALOR") %>% 
    mutate(TIPO = fct_relevel(TIPO, levels = c("DESCONTO GORDON %",
                                               "PEG Ratio",
                                               "MÉDIA DE CRESCIMENTO %"))) %>% 
    ggplot(aes(x = TICKER, y = VALOR, label = `PREÇO R$`)) + 
    geom_bar(aes(fill = VALOR), stat="identity") +
    scale_fill_viridis_c(option = "C") +
    theme_test() +
    labs(y = "", x = "") +
    coord_flip() +
    facet_wrap(~ TIPO, scales = "free") +
    theme(legend.position = "none")
})
```



Row {data-height=600}
-----------------------------------------------------------------------

### Tabela com todos os ativos do **setor econômico** e **subsetor** selecionado.

```{r}
DT::renderDataTable({
  gordon() %>% 
  dplyr::select("TICKER", "SETOR ECONÔMICO", "SUBSETOR",
                "PREÇO R$", "VALUATION GORDON R$", "DESCONTO GORDON %",
                "PEG Ratio", "CRESCIMENTO ESPERADO %", "MÉDIA DE CRESCIMENTO %") %>% 
  DT::datatable(options = list(language = list(search = 'Procurar:', 
                                               paginate =  list('next'= "Próximo",
                                                                previous="Anterior"))))
})
```




# Graham {data-navmenu="Valuation" data-icon="fa fa-list-ol"}


## Inputs {.sidebar}


```{r}
inputPanel(
selectInput("select5", label = h4("Setor econômico"), 
    choices = empresas$`SETOR ECONÔMICO`, selected = 1),
selectInput("select6", label = h4("Subsetor"), 
    choices = empresas$SUBSETOR)
)


# Selectize 2 choice's list <---
var3.choice <- reactive({
                 status() %>% 
                 filter(`SETOR ECONÔMICO` == input$select5) %>%
                 pull(SUBSETOR)
                  })
    
# Observe <---
    observe({
    updateSelectizeInput(session, "select6", choices = var3.choice())
    })
       

graham <- reactive(status() %>% 
                    filter(`SETOR ECONÔMICO` == input$select5) %>% 
                    filter(SUBSETOR == input$select6) %>% 
                    arrange(desc(`DESCONTO GRAHAM %`)) %>% 
                    mutate(TICKER = fct_reorder(TICKER, `DESCONTO GRAHAM %`)))
```



Row {data-height=600}
-----------------------------------------------------------------------

### Desconto de **Graham** para os ativos mais descontados do setor selecionado.

```{r}
renderPlotly({
  
graham() %>%
    filter(!is.na(`DESCONTO GRAHAM %`)) %>%
    top_n(TICKER, n = 15) %>% 
    pivot_longer(c("DESCONTO GRAHAM %", "PEG Ratio", "MÉDIA DE CRESCIMENTO %"),
               names_to = "TIPO", values_to = "VALOR") %>% 
    mutate(TIPO = fct_relevel(TIPO, levels = c("DESCONTO GRAHAM %",
                                               "PEG Ratio",
                                               "MÉDIA DE CRESCIMENTO %"))) %>% 
    ggplot(aes(x = TICKER, y = VALOR, label = `PREÇO R$`)) + 
    geom_bar(aes(fill = VALOR), stat="identity") +
    scale_fill_viridis_c(option = "C") +
    theme_test() +
    labs(y = "", x = "") +
    coord_flip() +
    facet_wrap(~ TIPO, scales = "free") +
    theme(legend.position = "none")
})
```



Row {data-height=600}
-----------------------------------------------------------------------

### Tabela com todos os ativos do **setor econômico** e **subsetor** selecionado.

```{r}
DT::renderDataTable({
  graham() %>%  
  dplyr::select("TICKER", "SETOR ECONÔMICO", "SUBSETOR", "PREÇO R$",  
                "VALUATION GRAHAM R$", 
                "DESCONTO GRAHAM %",
                "PEG Ratio", "CRESCIMENTO ESPERADO %", "MÉDIA DE CRESCIMENTO %") %>% 
  DT::datatable(options = list(language = list(search = 'Procurar:', 
                                               paginate =  list('next'= "Próximo",
                                                                previous="Anterior"))))
})
```




# Greenblatt {data-navmenu="Valuation" data-icon="fa fa-list-ol"}


Inputs {.sidebar}
-----------------------------------------------------------------------

```{r}
inputPanel(
sliderInput("ativo5", label = h4("Quantidade de ativos: "), min = 1, 
            value = 20, max = 50)
)


greendt <- reactive({getdata() %>% 
    mutate(TICKER = as.character(TICKER)) %>% 
    mutate(TICKER = str_remove(TICKER, "([0-9]+).*$")) %>% 
    distinct(TICKER, .keep_all = TRUE) %>% 
    dplyr::select(TICKER, PRECO, `EV/EBIT`, ROIC) %>%
    filter(`EV/EBIT` > 0 & ROIC > 0) %>% 
    arrange(`EV/EBIT`) %>% 
    mutate(`NOTA EV/EBIT` = dense_rank(desc(`EV/EBIT`))) %>% 
    arrange(ROIC) %>% 
    mutate(`NOTA ROIC` = dense_rank(ROIC)) %>%
    mutate(`NOTA FINAL` = `NOTA EV/EBIT` + `NOTA ROIC`) %>% 
    arrange(desc(`NOTA FINAL`)) %>% 
    mutate(TICKER = fct_reorder(TICKER, `NOTA FINAL`))
    
})
```




## Row {data-height=600}


### Figura índice Greenblatt 

```{r }
renderPlotly({
    greendt() %>% 
    top_n(TICKER, n = input$ativo5) %>% 
    ggplot(aes(x = TICKER, y = `NOTA FINAL`, 
                                 fill = `NOTA FINAL`)) +
    geom_bar(stat = "identity") +
    scale_fill_viridis_c(option = "C") +
    theme_test() +
    labs(x = "") +
    coord_flip() + 
    theme(legend.position = "none")
})
```


### Tabela índice Greenblatt 

```{r}
DT::renderDataTable({
   greendt() %>%
  dplyr::select("TICKER", "NOTA EV/EBIT", "NOTA ROIC", "NOTA FINAL") %>% 
  DT::datatable(options = list(pageLength = 15, language = list(search = 'Procurar:', 
                                               paginate =  list('next'= "Próximo",
                                                                previous="Anterior"))))
  
})
```









# Proventos {data-icon="fa-usd"}


Inputs {.sidebar}
-----------------------------------------------------------------------
```{r}
inputPanel(
selectInput("ativo6", label = "Ativo", choices = fundamentus2$Papel)
)
```



## Gráfico {data-height=400}


### Data com - Ano 

```{r}
renderPlotly({
proventos_function(input$ativo6) %>% 
  ggplot(aes(x = Ano, y = Valor, fill = Tipo)) +
    geom_bar(stat = "identity") +
    scale_y_continuous(name = "Valor por 1 ação (R$)") +
    scale_fill_viridis_d(option = "B") +
    labs(x = "", fill = "") +
    theme_test() +
    theme(axis.text.x = element_text(angle = 90),
          legend.position = "top")
})
```



Row {data-height=400}
-----------------------------------------------------------------------

### Data com - Semana

```{r}
renderPlotly({
proventos_function(input$ativo6) %>% 
  ggplot(aes(x = Semana, y = Valor, fill = Tipo)) +
    geom_bar(stat = "identity") +
    scale_y_continuous(name = "Valor por 1 ação (R$)") +
    scale_fill_viridis_d(option = "B") +
    labs(x = "", fill = "") +
    theme_test() +
    theme(axis.text.x = element_text(angle = 90),
          legend.position = "bottom")
})
```

### Data com - Dia da semana

```{r}
renderPlotly({
proventos_function(input$ativo6) %>% 
    ggplot(aes(x = Sem_dia, y = Valor, fill = Tipo)) +
    geom_bar(stat = "identity") +
    scale_y_continuous(name = "Valor por 1 ação (R$)") +
    scale_fill_viridis_d(option = "B") +
    labs(x = "", fill = "") +
    theme_test() +
    theme(axis.text.x = element_text(angle = 90),
          legend.position = "bottom")
})
```



Row {data-height=400}
-----------------------------------------------------------------------

### Data com - Dia

```{r}
renderPlotly({
proventos_function(input$ativo6) %>% 
    ggplot(aes(x = Dia, y = Valor, fill = Tipo)) +
    geom_bar(stat = "identity") +
    scale_y_continuous(name = "Valor por 1 ação (R$)") +
    scale_fill_viridis_d(option = "B") +
    labs(x = "", fill = "") +
    theme_test() +
    theme(axis.text.x = element_text(angle = 90),
          legend.position = "bottom")
})
```

### Data com - Mês

```{r}
renderPlotly({
proventos_function(input$ativo6) %>% 
    ggplot(aes(x =  `Mês`, y = Valor, fill = Tipo)) +
    geom_bar(stat = "identity") +
    scale_y_continuous(name = "Valor por 1 ação (R$)") +
    scale_fill_viridis_d(option = "B") +
    labs(x = "", fill = "") +
    theme_test() +
    theme(axis.text.x = element_text(angle = 90),
          legend.position = "bottom")
})
```



